臺灣嘉義地方法院民事裁定
110年度聲字第126號 
聲  請  人  匯聯汽車股份有限公司

法定代理人  姚宏仁  



相  對  人  黃章榤（原名：黃靖吉）


上列當事人間債務人異議之訴事件，聲請人聲請確定訴訟費用額
，本院裁定如下：  
    主  文
聲請人應該賠付相對人的訴訟費用額確定為新臺幣3,635元，以
及從聲請人收受本裁定的次日起到清償日止，按照年息百分之5
計算的利息。
    理  由
一、聲請意旨略以：兩造間債務人異議之訴事件，已經本院109
    年度訴字第421號、臺灣高等法院臺南分院109年度上易字第
    310號判決確定，訴訟費用「廢棄部分，第一、二審訴訟費
    用由被上訴人負擔。駁回上訴部分，第二審訴訟費用由上訴
    人負擔」。為此，聲請確定訴訟費用額等語。
二、按「法院未於訴訟費用之裁判確定其費用額者，第一審受訴
    法院於該裁判有執行力後，應依聲請以裁定確定之。…。依
    第1項確定之訴訟費用額，應於裁定送達之翌日起，加給按
    法定利率計算之利息。」，民事訴訟法第91條第1、3項有明
    文規定
三、經查：
　㈠聲請人主張的前述事實，已經本院調取前述卷宗查明無誤，
    應該可以相信是真實的。
　㈡本件是由相對人起訴，請求⑴確認臺灣彰化地方法院88年度執
    字第601號債權憑證所載新臺幣（下同）669,018元本息債權
    對原告不存在、⑵本院109年度司執字第14950號強制執行事
    件關於前項債權憑證所示債權，對原告不得強制執行。經本
    院109年度訴字第421號判決：「本院109年度司執字第14950
    號強制執行程序中，被告持臺灣彰化地方法院之九十六年執
    字第七三八號債權憑證所示執行名義(即該院八十七年度票
    字第二一八五號民事裁定、八十八年度執字第六○一號債權
    憑證)所載債權，於超過本金669,018元自民國109年6月18日
    起訴時回溯五年內每年百分之二十計算利息之部分，不得對
    原告強制執行。原告其餘之訴駁回。訴訟費用由被告負擔二
    分之一，餘由原告負擔。」，相對人不服，提起上訴，聲明
    ：「㈠原判決關於駁回上訴人後開第二項之訴部分，及命負
    擔該部分訴訟費用之裁判均廢棄。㈡上廢棄部分：1.確認彰
    化地院系爭債權憑證所示執行名義記載之66萬9,018元本息
    債權對上訴人不存在。2.嘉義地院系爭執行事件之執行程序
    中，關於系爭債權憑證所示執行名義記載之債權於本金66萬
    9,018元自109年6月18日起訴時回溯5年內每年百分之20計算
    利息部分，亦不得對上訴人為強制執行。」，經臺灣高等法
    院臺南分院109號判決：「原判決關於駁回上訴人後開第二
    項之訴部分，及命負擔該部分訴訟費用之裁判均廢棄。上廢
    棄部分，臺灣嘉義地方法院109年度司執字第14950號強制執
    行程序中，關於臺灣彰化地方法院96年度執字第738號債權
    憑證所示執行名義記載之債權於本金新臺幣陸拾陸萬玖仟零
    拾捌元自民國109年6月18日起訴時回溯五年內每年百分之二
    十計算利息部分，亦不得對上訴人為強制執行。其餘上訴駁
    回。廢棄部分，第一、二審訴訟費用由被上訴人負擔。駁回
    上訴部分，第二審訴訟費用由上訴人負擔。」等情，有前述
    卷宗可以佐證。
　㈢按「以一訴主張數項標的者，其價額合併計算之。但所主張
    之數項標的互相競合或應為選擇者，其訴訟標的價額，應依
    其中價額最高者定之。以一訴附帶請求其孳息、損害賠償、
    違約金或費用者，不併算其價額。」，民事訴訟法第77條之
    2有明文規定。本件相對人起訴雖然一個訴訟程序主張的2個
    訴訟標的，但是，相對人就該2訴訟標的所受利益同一，應
    該類推適用前述第1項但書的規定，以其中價額最高的定本
    件訴訟標的價額（第一、二項聲明價額相同，應該以其中一
    項聲明定之）；至於利息部分，依照前述第2項規定，不一
    併計算價額。依照前述規定及說明，本件第一、二審標的的
    價額應該都是669,018元，各應徵收的裁判費分別為7,270元
    、10,905元。
　㈣因此，本件第二審確定判決雖然命聲請人負擔廢棄部分的第
    一、二審訴訟費用。但是，該廢棄部分既然只是有關於利息
    請求(不一併計算價額)，則在確定訴訟費用額時，不論是第
    一審或第二審訴訟費用，都沒有聲請人應該負擔的數額存在
    。因此，本件第二審的訴訟費用10,950元，應該依據本件第
    二審關於命相對人就駁回上訴部分負擔第二審訴訟費用的判
    決，全部由相對人負擔。至於第一審訴訟費用，則應該依據
    第一審判決關於訴訟費用負擔的裁判，由兩造各負擔2分之1
    。
　㈤本件第一、二審應該徵收的裁判費，都已經由相對人繳納等
    情，有本院自行收納款項收據可以證明。依照以上論斷，本
    院認為本件訴訟費用應該由聲請人負擔3,635元【計算式：7
    ,270元×1/2＝3,635元】，相對人負擔14,540元【計算式：（
    7,270元×1/2）＋10,905元＝14,540元】，並確定聲請人應該
    賠付相對人的訴訟費用額為3,635元以及從本裁定送達的次
    日起到清償日止按照年息百分之5計算的利息。
四、依民事訴訟法第91條第1、3項規定裁定如主文。
中　　華　　民　　國　　110 　年　　5 　　月　　21　　日
                  民事第三庭法　官　林望民
以上正本係照原本作成
如對本裁定抗告，應於裁定送達後10日內向本院提起抗告狀。  
中　　華　　民　　國　　110 　年　　5 　　月　　21　　日
                            書記官　王立梅